【裁判字號】    99,交聲,3458
【裁判日期】    991222
【裁判案由】    交管條例聲異
【裁判全文】
臺灣板橋地方法院交通事件裁定        99年度交聲字第3458號
原處分機關  交通部公路總局臺北區監理所
異  議  人
即受處分人  翁金龍
上列異議人因違反道路交通管理處罰條例案件，對於原處分機關
於民國九十九年十月十八日所為之北監自裁字第裁四０－Ｃ00
000000號處分，聲明異議，本院裁定如下：
    主  文
異議駁回。
    理  由
一、原處分意旨略以：異議人即受處分人翁金龍於民國九十九年
    九月二十八日九時二分許，駕駛車號三六五五─ＦＴ號自用
    小貨車，停放於臺北縣板橋市○○路一百四十四號前，因有
    「不依順行方向停車」之違規行為，為臺北縣政府警察局板
    橋分局員警逕行舉發，爰依道路交通管理處罰條例第五十六
    條第一項第六款規定，裁處罰鍰新臺幣九百元。
二、異議意旨略以：當時伊將小貨車縱向停放在卸貨區○○○道
    交界處，與馬路呈垂直方向，該路段時常被其他車輛停放佔
    用，停放方式跟伊相同，伊曾向拖吊場投訴，對方表示無舉
    牌無法拖吊，復向警員檢舉亦未獲得任何改善，卻僅拖吊伊
    ，實難令人信服，為此聲明異議，請求撤銷原處分云云。
三、按汽車駕駛人停車時，不依順行方向，或不緊靠道路右側，
    或併排停車，或單行道不緊靠路邊停車者，處新臺幣六百元
    以上一千二百元以下罰鍰，道路交通管理處罰條例第五十六
    條第一項第六款定有明文。
四、經查：
  (一)本件異議人即受處分人翁金龍於上揭時、地，將其所有之車
    號三六五五─ＦＴ號自用小貨車，停放於臺北縣板橋市○○
    路一百四十四號前之事實，業據異議人於聲明異議狀所自承
    ，復經臺北縣政府警察局板橋分局九十九年十月八日北縣警
    板交字第０九九００四二二八六號函釋明確，並有臺北縣政
    府警察局北縣警交大字第Ｃ00000000號舉發違反道
    路交通管理事件通知單、交通部公路總局臺北區監理所北監
    自裁字第四０－Ｃ00000000號違反道路交通管理事
    件裁決書各一紙暨採證照片五幀存卷可稽。
  (二)次查，證人即案發當日舉發本件違規事實之臺北縣政府警察
    局板橋分局警員楊國盛於本院調查時到庭具結證稱：「（問
    ：提示本件舉發單，本件是否你舉發？）是。（問：舉發經
    過？）當時在信義路上有民眾檢舉說車輛在人行道上違規停
    車嚴重，我到場之後，因為當時車輛就是店家的車子比較多
    ，我請他們逐一把車子開離之後，就剩下這輛車子，這輛車
    子一半停在卸貨區，一半停在人行道上，因為通知不到車主
    ，所以就將該車主拖吊。（問：有無舉發照片？）有。（問
    ：異議人表示因為卸貨區停滿車子，附近都是這樣停的，有
    何意見？）我不知道附近如何停車，我到現場時只有他那輛
    車子是這樣停的。（問：你剛才說人行道都停滿車子，異議
    人車子兩旁有無被停滿？）因為當時兩旁停的不是很多。（
    問：「並無舉牌，不能拖吊」是何意思？）異議人的意思是
    說卸貨區可以停車，卸貨專用格是以橫向規劃，不是縱向規
    劃，異議人車頭已經上到人行道上，異議人這樣停已經妨害
    到人行。」等語（見本院九十九年十二月九日訊問筆錄）。
    參以證人楊國盛與異議人間不僅未有任何怨隙，且係毫不相
    識之人，衡情證人楊國盛應無設詞攀誣，或虛構違規事實陷
    害異議人之理。且警員執行公務時，本身即受有行政懲處責
    任之監督，且其到庭具結作證，更係以刑事責任擔保其證言
    之真實性。再觀諸卷附舉發照片所示，系爭自用小貨車之前
    車輪已駛入板橋市○○路一百四十四號前之人行道上，其前
    車身部分佔據該人行道之二分之一面積，顯有阻礙行人通行
    之情形，核與證人楊國盛前開證述內容相符，是證人楊國盛
    就其舉發之本件違規事實而為之證述，應屬可採。基此，異
    議人於前述時、地，有不依順行方向停車之違規情事，應堪
    認定。至異議人雖以前詞置辯，然行政機關為行政行為，非
    有正當理由，不得為差別待遇，固為行政程序法第六條所揭
    示之平等原則，亦為行政法上重要之一般法律原則，惟主張
    平等原則之基礎事實應為合法，並不包含違法行為均不予取
    締制裁的不法平等，縱然該處有其他違規情事而未為員警所
    舉發，亦非為異議人可得據以免責之事由，併予敘明。
五、綜上所述，異議人確於上開時地，有駕駛自用小客車不依順
    行方向停車之違規行為。從而，原處分機關援引首揭規定，
    裁處異議人罰鍰九百元，無何違誤，量罰亦甚妥適，應予維
    持，本件異議為無理由，應予駁回。
據上論斷，應依道路交通事件處理辦法第十八條，裁定如主文。
中    華    民    國    99    年    12    月    22    日
                  交通法庭法  官  胡堅勤
上列正本證明與原本無異。
如不服本裁定，應於裁定送達後五日內敘明抗告理由，向本院提
出抗告狀。
                          書記官  梁宜庭
中    華    民    國    99    年    12    月    22    日

司法院資訊處製作；財團法人民間司法改革基金會備份。
